【裁判字號】    90,上易,1329
【裁判日期】    900726
【裁判案由】    違反電子遊戲場業管理條例
【裁判全文】
臺灣高等法院臺中分院刑事判決                    九十年度上易字第一三二九號
    上  訴  人  台灣台中地方法院檢察署檢察官
    被      告  丙○○
右列上訴人因被告違反電子遊戲場業管理條例案件，不服台灣台中地方法院九十年度
易字第八０八號中華民國九十年五月二十一日第一審判決 (起訴案號：臺灣地方法院
檢察署九十年度偵字第一四八九號)提起上訴，本院判決如左：
    主  文
原判決撤銷。
丙○○未依電子遊戲場業管理條例規定辦理營利事業登記，而經營電子遊戲場業，處
拘役貳拾日，如易科罰金，以佰元折算壹日。
扣案之電子遊戲機柒台，均沒收。
    事  實
一、丙○○明知未依電子遊戲場業管理條例規定辦理營利事業登記，不得經營電子遊
    戲場業，竟自民國（下同）八十八年間起至八十九年十一月三日查獲時止，在台
    中市○區○○街一０四號其所經營之「鑫欣商行」擺設電子遊戲機計七台，供不
    特定人把玩，對外經營電子遊戲場業。嗣於同年十一月三日下午二時五十分許，
    為台中市政府稽查人員會警在上址查獲，並扣得電子遊戲機七台。
二、案經台中市政府函送台灣台中地方法院檢察署聲請簡易判決處刑，經台灣台中地
    方法院改以通常程序審理。
    理  由
一、訊據被告丙○○矢口否認有經營電子遊戲場業之犯行，辯稱：當初我頂這間店的
    時候，東西（指電子遊戲機）就放在那裡，我均未使用，也沒有插電營業，並沒
    有經營使用，警察來的時候，發現機台有餘溫，可能是因為該房間均堆置衛生紙
    及手提袋，所以屋內比較悶熱所造成，伊並沒有要經營電子遊戲場，亦未申請營
    業登記，那些機台因聯絡不到前手，所以一直擺著云云，惟查台中市政府稽查人
    員乙○○到庭證稱：我們進去時沒有看到人在玩，但是我們去的時候，他們工作
    人員都不配合，他們放在一間房間裡面共七台，排成二台，去時燈還亮著，機台
    都是熱的還有餘溫，可見有插電，機台雖是舊型，並有一些灰塵但不是很髒，都
    還可以玩等情無訛，衡情被告如未經營電動玩具機台，何以在其頂讓鑫欣商行長
    達二年之時間，均未聯絡前手前來搬走，而擺在店內徒佔空間，且如其未動過機
    台，何以其中一機台還貼有「保留」之字條？且被告於原審前後所辯稱：機台是
    一商人前來擺設的，與他四六分帳，在準備要擺設營業時，警察說不行就沒有擺
    、「機台是別人寄放的，當初伊在裝潢時（按該商行係於八十七年九月二十一日
    經台中市政府准予設立登記）曾將機台擺放在走廊，有警員說不可以擺設，伊即
    將機台放置在倉庫，均未曾再擺設」等語（原審卷第十七頁、二十五頁），核與
    其於本院所稱機台是前手所遺留，不在頂讓之範圍內，就該機台之來源前後所述
    不一，且該機台苟已髒舊並非供被告營業之用，何以未見被告加以丟棄，與常情
    顯有不合，況現場之機台是放在暗房內，排成二排，並無其他雜物，亦據證人乙
    ○○結證屬實，並有台中市政府影響治安行業聯合稽查紀錄表、營利事業登記資
    料明細表及現場位置圖各一份為證，苟被告所辯非虛，該等機台又何以未見其要
    求寄台者取回，並有餘溫情況產生？可見迄至被查獲前，被告應有繼續營業之行
    為，所辯無非飾卸之詞，不足採信，本件事證已甚明顯，被告犯行洵堪認定。
二、核被告未依電子遊戲場業管理條例辦理營利事業登記，擅自經營電子遊戲場業之
    行為，係違反電子遊戲場業管理條例第十五條之規定，應依同條例第二十二條之
   規定處斷。經查刑法第四十一條業於九十年一月十日修正公布，同年月十二日施
    行，被告行為後法律有變更，應依刑法第二條第一項前段規定適用裁判時之法律
    ，併予敘明。原審遽以被告並未營業，不能證明被告犯罪，而諭知被告無罪之判
    決，尚有未合。檢察官對此部分上訴指摘原判決不當，核屬有據，自應由本院將
    原判決予以撤銷改判。爰審酌被告犯罪之動機、目的、經營規模、手段、時間之
    長短，犯罪後之態度等一切情狀，量處如主文第二項所示之刑，並諭知易科罰金
    之折算標準。被查獲之電子遊戲機七台，係被告所有供犯罪所用之物，應依法宣
    告沒收。
據上論結，應依刑事訴訟法第三百六十九條第一項前段、第三百六十四條、第二百九
十九條第一項前段，電子遊戲場業管理條例第十五條、第二十二條，刑法第十一條前
段、第二條第一項前段、第四十一條、第三十八條第一項第二款，罰金罰鍰提高標準
條例第二條，判決如主文。
本案經檢察官甲○○到庭執行職務。
中      華      民      國    九十      年      七      月     二十六   日
                              臺灣高等法院臺中分院刑事第七庭
                                    審判長法  官  林 榮  龍
                                          法  官  江  錫  麟
                                          法  官  謝  說  容
右正本證明與原本無異。
不得上訴。
                                          書記官  金  珍  華
中      華      民      國    九十    年      七       月    三十      日
附錄：本案論罪科刑法條全文
電子遊戲場業管理條例第十五條：未依本例規定辦理營利事業登記證者，不得經營電
子遊戲場業。
第二十二條：違反第十五條規定者，處行為人一年以下有期徒刑、拘役或科或
併科新臺幣五十萬元上二百五十萬以下罰金。
                                                                       Ａ


司法院資訊處製作；財團法人民間司法改革基金會備份。
